【裁判字號】    97,抗,94
【裁判日期】    971112
【裁判案由】    竊盜
【裁判全文】
臺灣高等法院花蓮分院刑事裁定            97年度抗字第94號
抗  告  人  甲○○
即  被  告
上列抗告人即被告因檢察官聲請羈押案件，不服臺灣花蓮地方法
院97年10月31日97年度聲羈字第106號裁定，提起抗告，本院裁
定如下：
    主  文
抗告駁回。
    理  由
一、原法院依檢察官之聲請，以抗告人即被告（以下簡稱抗告人
    ）甲○○經訊問後，認依卷內證人之證述、空照圖等證據，
    認其涉犯加重竊盜犯行罪嫌重大，有勾串共犯之虞，且前因
    涉犯相同竊盜罪，判決後再犯，有反覆實施之虞，認有羈押
    之必要，而裁定准予羈押並禁止接見、通信。
二、抗告意旨略以：抗告人係案發後自行到案，並無非予羈押顯
    難進行追訴、審判或執行之情形，且本案非重罪，衡諸常理
    無逃亡或不到庭之可能，顯不符羈押要件及比例原則。原裁
    定以有事實足認有湮滅、偽造、變造證據或勾串共犯或證人
    之虞而羈押，惟究有何事實足認有上開發生之可能，均未加
    以論述，顯違反法令。又本案根本不可能有繼續反覆實施同
    一犯罪之可能，故本件羈押有違羈押之必要性原則，請准予
    較符合立法意旨之具保、責付或限制住居方式等語。
三、經查：
（一）原裁定係以抗告人有勾串證人及反覆實施同一犯行之虞，
      予以羈押並禁止接見通信，並非以重罪或有逃亡之虞為羈
      押理由，抗告意旨就此部分所述顯無可採。
（二）依卷內所附資料，抗告人確有數次犯行，除已確定案件及
      本件外，尚有96年度偵字第3918號及97年度偵字第3644號
      2案偵辦、審理中，再經查獲本件，確有反覆實施同一犯
      行之虞，原裁定就此部分之認定並無違誤。
（三）依卷附資料，抗告人於受訊問時，業經詢問有關證人王台
      寬、游賢達、張美賢、方信勝等人之事項，且依其供述內
      容，足以認定有勾串證人之虞，並非未有事實足以認定，
      故原裁定認定之羈押要件並無不符。
（四）參以卷附抗告人所涉犯之罪行，實難認原羈押裁定有何違
      反比例原則之情形。
（五）故原裁定以卷附資料，認抗告人有勾串證人及反覆實施同
      一犯行之虞，非予羈押顯難進行訴追審判，應予羈押，並
      禁止接見通訊，而依刑事訴訟法第101條第1項第2款、第
      101 條之1第1項第5款之規定，准許檢察官之聲請，裁定
      羈押並禁止接見通信，尚無不合。抗告意旨空言無羈押必
      要云云，並無可採，其抗告為無理由，應予駁回。
據上論斷，應依刑事訴訟法第412條，裁定如主文。
中    華    民    國    97    年     11   月    12    日
                  審判長法  官   何方興
                        法  官   林鳳珠
                        法  官   王紋瑩
以上正本證明與原本無異。
本件裁定不得再抗告。
                        書記官   楊明靜
中    華    民    國    97    年    11    月    12    日


司法院資訊處製作；財團法人民間司法改革基金會備份。
